臺灣桃園地方法院民事簡易判決
111年度壢保險簡字第15號
原      告  新光產物保險股份有限公司

法定代理人  吳昕紘  
訴訟代理人  張廷圭  
被      告  徐兆增  

上列當事人間請求損害賠償事件，本院於民國111年3月7日言詞
辯論終結，判決如下：
　　主    文
一、被告應給付原告新臺幣（下同）104,408元，及自民國110年
    11月26日起至清償日止，按週年利率5%計算之利息。
二、訴訟費用1,110元由被告負擔。
三、本判決得假執行。
    事實及理由
壹、程序部分
    被告經合法通知，未於言詞辯論期日到場，核無民事訴訟法
    第386條各款所列情形，爰依原告之聲請，由其一造辯論而
    為判決，合先敘明。
貳、實體部分
一、原告主張
    被告於109年7月26日凌晨3時27分許，駕駛車牌號碼000-000
    0號自小客貨車（下稱肇事車輛），沿桃園市中壢區環中東
    路二段往西行駛，行經環中東路二段與吉長二街口後，因未
    注意車前狀況，撞擊由原告承保、訴外人黃碩停放於路邊之
    車牌號碼000-0000號自小客車（下稱系爭車輛），系爭車輛
    因而受損（下稱系爭事故）。經原告查證屬實後已賠付系爭
    車輛必要修復費用234,363元（其中工資為36,625元、烤漆
    為27,687元、零件為170,051元），原告經扣除零件折舊費
    用後仍有104,408元之損害。爰依侵權行為及保險代位之法
    律關係提起本件訴訟等語。並聲明：如主文第1項所示。
二、被告未於言詞辯論期日到場，亦未提出書狀作聲明或陳述。
三、本件原告主張之上開事實，除肇事責任及應賠償之金額外，
    業據其提出與所述相符之系爭車輛行車執照、照片、汽車險
    賠案理算書、估價單及統一發票為證（見本院卷第4、17至2
    8頁）。並經本院調取桃園市政府警察局交通警察大隊交通
    事故調查卷宗，核閱現場圖、交通事故談話記錄表及交通事
    故照片等資料附卷可佐（見本院卷第38、40頁反面、第41、
    55、65、71、72頁）。又被告已於相當時期受合法之通知，
    未於言詞辯論期日到場，亦未提出書狀爭執，依民事訴訟法
    第280條第3項準用同法第1項規定，視同自認，應認原告上
    開主張為真實。
四、原告復主張被告應負完全過失責任，賠償104,408元，是本
    件爭點厥為：（一）被告是否應負損害賠償責任？（二）原
    告得請求賠償之金額若干？茲分述如下：
（一）被告是否應負損害賠償責任？
    ⒈按民法第191條之2前段規定：「汽車、機車或其他非依軌
      道行駛之動力車輛，在使用中加損害於他人者，駕駛人應
      賠償因此所生之損害。」次按道路交通安全規則第94條第
      3項規定：「汽車行駛時，駕駛人應注意車前狀況及兩車
      並行之間隔，並隨時採取必要之安全措施。」
    ⒉經查，被告於警詢時陳稱：系爭事故發生前，其駕駛肇事
      車輛行駛於外側車道，嗣行經事故地點時，其見右前方停
      放路邊靜止熄火之系爭車輛與肇事車輛車身蠻靠近的，其
      遂將方向盤向左打，但輪胎沒有即時作動，故肇事車輛仍
      撞擊右側路邊之系爭車輛等語（見本院卷第40頁反面）。
      可知被告駕駛肇事車輛行經事故發生地點時，因未注意車
      前狀況並採取必要之安全措施，撞擊系爭車輛而肇生系爭
      事故。
　　⒊而依當時天氣晴，夜間有照明，柏油路面乾燥無缺陷亦無
      障礙物，視距良好等一切情狀，有道路交通事故調查報告
      表（一）在卷足憑（見本院卷第42頁），並無不能注意之
      情事，被告竟疏未注意而撞擊系爭車輛，足見被告具過失
      甚明。又被告上開過失行為與損害之發生兩者間並具相當
      因果關係，堪可認定。揆諸前揭規定，被告自應就系爭車
      輛之損害，負侵權行為之損害賠償責任。
（二）原告得請求賠償之金額若干？
    ⒈按保險法第53條第1項規定：「被保險人因保險人應負保險
      責任之損失發生，而對於第三人有損失賠償請求權者，保
      險人得於給付賠償金額後，代位行使被保險人對於第三人
      之請求權；但其所請求之數額，以不逾賠償金額為限。」
      查，被告就系爭事故發生具有過失，業經認定如前，且系
      爭車輛所受損害與被告之過失行為間，具有相當因果關係
      ，依上開規定，被告自應就系爭車輛所受損害負賠償責任
      。又原告就其承保之系爭車輛既已完成保險理賠，依保險
      法第53條第1項規定代位請求被告賠償所受損害，洵屬有
      據，自應准許。
    ⒉再按民法第213條第1、3項規定：「負損害賠償責任者，除
      法律另有規定或契約另有訂定外，應回復他方損害發生前
      之原狀。第1項情形，債權人得請求支付回復原狀所必要
      之費用，以代回復原狀。」又所謂必要修復費用，如修理
      材料以新品換舊品時，應予折舊（最高法院77年度第9 次
      民事庭會議決議參照）。
    ⒊經查，系爭車輛修理費用為234,363元（其中工資為36,625
      元、烤漆為27,687元、零件為170,051元），有估價單及
      統一發票等件可證（見本院卷第20至28頁），而原告既係
      以新零件替代舊零件，自應就零件費用計算並扣除折舊，
      始屬公平。依行政院所頒固定資產耐用年數表及固定資產
      折舊率之規定，系爭車輛之耐用年數為5年，依定率遞減
      法每年折舊1000分之369，另依營利事業所得稅查核準則
      第95條第6項規定：折舊採用定率遞減法者，按實際使用
      之月數相當於全年之比例計算之，不滿1月者，以1月計。
      查系爭車輛之出廠年月為106年6月，有系爭車輛行車執照
      可證（見本院卷第4頁），迄至系爭事故發生時即109年7
      月26日，已使用3年2月，則零件扣除折舊後之修復費用估
      定為40,096元（詳如附表之計算式），加計工資36,625元
      、烤漆27,687元，共計104,408元。原告請求金額未逾此
      範圍，其請求應屬有據。
五、末按民法第233條第1項規定：「遲延之債務，以支付金錢為
    標的者，債權人得請求依法定利率計算之遲延利息。第203
    條規定：「應付利息之債務，其利率未經約定，亦無法律可
    據者，週年利率為百分之5。」同法第229條第2項規定：「
    給付無確定期限者，債務人於債權人得請求時，經其催告而
    未為給付，自受催告時起，負遲延責任。其經債權人起訴而
    送達訴狀，或依督促程序送達支付命令，或為其他相類之行
    為者，與催告有同一之效力。」查本件損害賠償債務，其給
    付並無確定期限，而本件起訴狀繕本係於110年11月15日寄
    存送達被告住所，有本院送達證書1份在卷可查（見本院卷
    第34頁），是被告應於110年11月26日起負遲延責任。
六、綜上所述，原告依侵權行為及保險代位之法律關係，請求被
    告給付104,408元，及自110年11月26日起至清償日止，按週
    年利率5%計算之利息，為有理由，應予准許。
七、本件原告勝訴部分係就民事訴訟法第427條訴訟適用簡易程
    序所為被告敗訴之判決，爰依同法第389條第1項第3款之規
    定，職權宣告假執行。
八、訴訟費用負擔之依據：民事訴訟法第78條。並依職權確定訴
    訟費用額如主文第2項所示。
中　　華　　民　　國　　111 　年　　3 　　月　　24　　日
                  中壢簡易庭      法  官  周仕弘
以上為正本係照原本作成。
如不服本判決，應於送達後20日內，向本院提出上訴狀並表明上
訴理由，如於本判決宣示後送達前提起上訴者，應於判決送達後
20日內補提上訴理由書（須附繕本）。
如委任律師提起上訴者，應一併繳納上訴審裁判費。
中　　華　　民　　國　　111 　年　　3 　　月　　24　　日
                                  書記官  巫嘉芸
附表：
折舊時間 折舊值 折舊後價值 第1年 170,051×0.369=62,749 170,051-62,749=107,302 第2年 107,302×0.369=39,594 107,302-39,594=67,708 第3年 67,708×0.369=24,984 67,708-24,984=42,724 第4年 42,724×0.369×(2/12)=2,628 42,724-2,628=40,096